【裁判字號】    98,交聲,1565
【裁判日期】    980810
【裁判案由】    違反道路交通管理處罰條例聲明異議
【裁判全文】
臺灣桃園地方法院交通事件裁定    98年度交聲字第1565號
原處分機關  交通部公路總局新竹區監理所中壢監理站
異  議  人
即受處分人  甲○○
上列受處分人因違反道路交通管理處罰條例案件，對於原處分機
關中華民國98年07月03日所為之處分（原處分案號：壢監裁字第
裁53-DB0000000號）聲明異議，本院裁定如下：
    主  文
異議駁回。
    理  由
一、聲明異議意旨略以：異議人即受處分人（下稱異議人）於民
    國98年06月03日01時14分，駕駛車牌號碼MNC-438 號重型機
    車，行駛於桃園市○○市○○路時，為警查獲有汽車駕駛人
    酒精濃度超過規定標準（酒測值為0.41MG/L）之違規行為，
    異議人對於上開違規事實並無爭執，惟於取締過程，員警未
    給予異議人飲水，即進行酒測，也沒有進行「生理平衡測試
    」及異議人無力繳納罰鍰，期能以其他方式替代罰鍰等語，
    而聲明異議。
二、按「汽車駕駛人有飲用酒類或其他類似物後其吐氣所含酒精
    濃度超過每公升0.25毫克或血液中酒精濃度超過百分之0.05
    以上，不得駕車。」、「汽車駕駛人，駕駛汽車經測試檢定
    有酒精濃度超過規定標準者，處新臺幣（下同）15,000元以
    上60,000元以下罰鍰，並當場移置保管該汽車及吊扣其駕駛
    執照1 年。」道路交通安全規則第114 條第1 項第2 款及道
    路交通管理處罰條例第35條第1 項第1 款分別定有明文。
三、經查：
  (一)異議人於上揭時、地，因飲酒後呼氣酒精濃度已超過規定標
    準而騎乘機車之交通違規行為，經警掣單舉發，嗣異議人於
    應到案日期前到案聽候裁決，經原處分機關即交通部公路總
    局新竹區監理所於98年07月03日以壢監裁字第裁53-DB00000
    00號開立違反道路交通管理事件裁決書裁，罰異議人新台幣
    30,000元罰鍰，吊扣駕駛執照12個月，並施以道安講習在案
    之事實，有桃園縣政府警察局98年06月03日桃警局交字第DB
    0000000 號舉發違反道路交通管理事件通知單及交通部公路
    總局新竹區監理所98年07月03日壢監裁字第裁53-DB0000000
    號違反道路交通管理事件裁決書各1 紙在卷可稽，此部分事
    實應堪認定。
  (二)異議人雖以前詞置辯，惟按道路交通安全規則第114 條第2
    款係規定：汽車駕駛人有飲用酒類或其他類似物後其吐氣所
    含酒精濃度超過每公升0.25毫克或血液中酒精濃度超過0.05
    % 以上者，不得駕車。是凡駕駛人吐氣所含酒精濃度超過每
    公升0.25毫克，而仍駕車上路，即應依上開規定裁罰，與駕
    駛人何時開車上路，有無逾15分鐘，施測前有無漱口均無涉
    。至內政部警政署頒訂施行之「警察臨檢作業規定」、「取
    締酒後駕車程序」，性質上屬於作業性行政規則，屬於機關
    內部業務處理方式，目的僅在減低受測之駕駛人疑慮或爭執
    。上開規則雖明定執勤員警在操作酒精測定器測量前，應先
    告知並確認受測者已飲酒結束15分鐘以上或提供礦泉水給受
    測者漱口，俾員警有所遵行，其乃規範員警如何進行取締，
    非用以規範駕駛人。查本件並無證據證明員警施測時有違反
    上開程序，況縱如異議人所述員警執勤違反上開規定者，亦
    僅員警應否受行政內部懲處問題，異議人亦不得據此逕主張
    上開酒測結果有所違誤；另按汽車駕駛人，駕駛汽車經測試
    檢定酒精濃度超過規定標準者，即應接受處罰，道路交通管
    理處罰條例第35條第1 項第1 款規定甚明，此與刑法第185
    條之3 之公共危險罪需以不能安全駕駛交通動力工具而駕駛
    為成立要件並不相同，質言之，汽車駕駛人在駕駛汽車時酒
    精濃度超過規定標準，即應接受處罰，至於其是否能安全駕
    駛並非所問。異議人之測試檢定結果酒精濃度含量既已超過
    規定標準，故不論員警有無實施體力平衡感與體能檢測，均
    與本件違規事實之認定不生影響。
  (三)至異議人所指因為經濟問題希望能以其他方式替代罰鍰等語
    ，惟按「違反道路交通管理事件受處罰人有下列情形之一，
    無法一次完納罰鍰，得敘明理由向處罰機關申請分期繳納：
    一、義務人依其經濟狀況，無法一次完納本條例罰鍰」，違
    反道路交通管理事件統一裁罰基準及處理細則第60條第1 定
    有明文，是此部分為執行機關執行罰鍰繳納時之權責，尚非
    本院所得裁處，併此指明。
四、綜上所述，異議人於上開時間、地點之違規行為，經原處分
    機關依道路交通管理處罰條例第35條第1 項第1 款，違反道
    路交通管理事件統一裁罰標準及處理細則第43條、第44條、
    第67條規定，對異議人處新臺幣30,000元之罰鍰，並吊扣駕
    駛執照12個月，經核並無違法之處。異議人之異議，為無理
    由，應予駁回。
據上論斷，應依道路交通案件處理辦法第19條，裁定如主文。
中    華    民    國    98    年    8     月    10    日
                     臺灣桃園地方法院交通法庭
                        法  官  柯姿佐
以上正本證明與原本無異。
如不服本裁定，應於裁定送達後5 日內向本院提出抗告狀。
                        書記官  王明玉
中    華    民    國    98    年    8     月    11    日


司法院資訊處製作；財團法人民間司法改革基金會備份。
